# 请教几个问题

提问人：liubin988513 时间：2012-06-25 12:22:04
1 ，ifrs3结论基础：In developing the 2005 Exposure Draft, both Boards concluded that the delayed recognition of contingent consideration in their previous standards on business combinations was unacceptable because it ignored the fact that the acquirer’s agreement to make contingent payments is the obligating event in a business combination transaction. Although the amount of the future payments the acquirer will make is conditional on future events, the obligation to make them if the specified future events occur is unconditional. The same is true for a right to the return of previously transferred consideration if specified conditions are met. Failure to recognize that obligation or right at the acquisition date would not faithfully represent the economic consideration exchanged at that date. Thus, both Boards concluded that obligations and rights associated with contingent consideration arrangements should be measured and recognized at their acquisition-date fair values 另外：IAS 32.11：A contract to receive contingent consideration that gives the seller the right to receive cash or other financial assets when the contingency is resolved meets the definition of a financial asset under IFRS. Therefore, the contingent consideration arrangement should be included as part of consideration received and should be measured using one of the measurement categories specified in IAS 39问题 1 ：这个可以这样理解吗？a公司从c公司购买b公司，达到控制。实际支付 100 万，未来b公司利润指标达到 20 万，另外支付 2 万。
会计处理：借：长期股权投资 102 贷：预计负债 2 银行存款 100 ？？ c公司会计处理：借：银行存款 100 其他应收款 2 贷：长期股权投资 投资收益？？？
问题 2 ：a持股b公司80%股权【假设不涉及其他综合收益】，持有c公司20%股权【权益法核算】。a将持有的b公司80%股权全部转让给c公司。a公司合并层面处理：借：长期股权投资-b公司【售价/80%*16%】 银行存款【收到的处置价款】 少数股东权益 贷：子公司净资产 投资收益 ？？
问题 3 ：ifrs3 BC129 The IASB noted that the Framework articulates the probability recognition criterion in terms of a flow of econom ic benefits rather than just direct cash flows. If an entity has an unconditional obligation, it is certain that an outflow of economic benefits from the entity is required, even if there is uncertai nty about the timing and the amount of the outflow of benefits associated with a related conditional obligation. Hence, the IASB concluded that the liability (the unconditional obligation)
satisfies the Framework ’s probability recognition criterion. That conclusion applies equally to unconditional righ ts. Thus, if an entity has an unconditional right, it is certain that it has the right to an inflow of economic benefits, and the probability recognition criterion is satisfied.这段话如何理解好呢。为什么当未来某些经济事项发生时，企业拥有一项无条件支付的经济利益流出义务就满足负债确认条件呢【比如未来利润达到 100 万，就需要支付 50 现金给被购买企业。达不到，不需要支付现金】。感觉这个好像与金融负债的定义有点像了。现在是不是越来越淡化可能性这个指标了，以后或有事项准则是不是会取消？注：准则讲解中【从负债的定义来看，负债预期会导致经济利益流出企业，但是履行义务所需流出的经济利益带有不确定性，尤其是与推定义务相关的经济利益通常需要依赖于大量的估计。因此，负债的确认应当与经济利益流出的不确定性程度的判断结合起来。如果有确凿证据表明，与现时义务有关的经济利益很可能流出企业，就应当将其作为负债予以确认；反之，如果企业承担了现时义务，但是导致经济利益流出企业的可能性若已不复存在，就不符合负债的确认条件，不应将其作为负债予以确认】.越学越觉得负债定义糊涂了-------谢谢陈老师及各位老师指点。
该贴已经同步到 liubin988513的微博

回答人：chenyiwei
回复 liubin988513 的帖子
1 、或有对价按照其购买日公允价值计入合并成本。在实务中，如果购买日公允价值难以可靠估计的，购买方一般倾向于按可能的最大应付金额确认负债并计入合并成本。但这种做法也会导致一些问题，主要是虽然后续公允价值的变动可以计入当期损益（指购买日后新出现的条件或情况导致的或有对价公允价值变动），但是也增加了购买日确认的商誉，增加了后续减值测试的压力，尤其是当最终的应支付金额小于原先的估计时，很可能表明此时商誉已经发生减值。
在你说的问题 1 中，C公司作为出售方一般不会把或有应收金额确认为其他应收款，这是由于或有事项的双方处理不对等所导致的。
问题 2 ：假设A在交易中未能控制C公司，则相当于处置了子公司B并丧失对其控制权。不清楚处置对价形式是C公司的股权还是现金，但是无论采用何种对价形式，对于所收到的对价都要按照公允价值计量，并按股权比例抵销与联营企业之间的内部交易未实现损益（比照顺销交易）。但是丧失对B的控制权和与C之间发生顺销交易这两者应看作互相独立的两个交易，分别按照各自适用的会计原则进行处理。
问题 3 ：现在确实正在在概念框架层面上重新考虑负债的定义和确认条件问题。不排除以后作出较大修改的可能，即倾向于以“是否使其持有者实质上承担了剩余权益上的风险和报酬”作为区分权益和负债的标志。